臺灣高雄地方法院刑事裁定　　　　　　110年度撤緩字第128號
聲　請　人　臺灣高雄地方檢察署檢察官
受　刑　人　葉超俊



上列聲請人因受刑人侵占案件，聲請撤銷緩刑之宣告（110年度
執聲字第1596號），本院裁定如下：
    主  文
聲請駁回。
    理  由
一、聲請意旨略以：受刑人葉超俊因侵占案件，經本院以108 年
    度簡上字第335 號判決上訴駁回（即維持原審本院108 年度
    簡字第2837號判決所判處之有期徒刑3 月），並諭知緩刑2
    年，應向告訴人王禮芹履行如附表一所示內容，於民國109
    年1 月20日確定在案。然受刑人未遵期履行上開緩刑所附條
    件，經告訴人具狀請求聲請撤銷緩刑，是認受刑人違反刑法
    第74條第2 項第3 款所定負擔情節重大，已合於刑法第75條
    之1 第1 項第4 款所定撤銷緩刑宣告之情形，爰依刑事訴訟
    法第476 條之規定，聲請撤銷緩刑宣告等語。
二、按緩刑宣告，得斟酌情形，命犯罪行為人向被害人支付相當
    數額之財產或非財產上之損害賠償；受緩刑之宣告，而違反
    刑法第74條第2 項第1 款至第8 款所定負擔情節重大者，足
    認原宣告之緩刑難收其預期效果，而有執行刑罰之必要者，
    得撤銷其緩刑宣告，刑法第74條第2 項第3 款、第75條之1
    第1 項第4 款分別定有明文。又刑法第75條之1 第1 項第4
    款係採裁量撤銷主義，賦與法院撤銷與否權限，法官應依職
    權本於合目的性為裁量，除認定被告於緩刑期間是否有違反
    所定負擔之事實外，尚須進一步審酌該違反情節是否重大至
    已難收緩刑之預期效果，而確有執行刑罰必要；至所謂「情
    節重大」，乃指受判決人顯有履行負擔之可能，而隱匿或處
    分其財產故意不履行、無正當事由拒絕履行或顯有逃匿之虞
    等情事者而言。
三、經查：
（一）受刑人前因侵占案件，經本院以108 年度簡字第2837號判
      決判處有期徒刑3 月，上訴後經本院以108 年度簡上字第
      335 號判決上訴駁回，並諭知緩刑2 年，應履行前揭緩刑
      所附條件，而於109 年1 月20日確定等情，有臺灣高等法
      院被告前案紀錄表及前揭各該判決在卷可憑；復被告受前
      開緩刑宣告確定後，未依緩刑條件履行，僅於附表二所示
      之日期給付所示各該款項，未能遵期履行緩刑條件完畢等
      情，有告訴人110 年9 月16日之陳報狀、受刑人110 年10
      月23日之陳報狀、本院辦理刑事案件電話紀錄查詢表、中
      國信託交易明細表等件附卷可查，是受刑人確有違反刑法
      第74條第2 項第3 款所定緩刑負擔之情形甚明。
（二）受刑人經臺灣高雄地方檢察署、本院電詢其履行緩刑條件
      之情形，陳稱：我與被害人調解成立後，因疫情轉為嚴峻
      ，失業後求職不易，又因車禍受傷致無法工作，經濟陷入
      困難，才因此無法依調解條件如期賠償等語，復提出其於
      109 年6 月間發生車禍之高雄市政府警察局道路交通事故
      當事人登記聯單、阮綜合醫療社團法人阮綜合醫院診斷證
      明書以佐；基於上情，再考量受刑人於109 年間雖非能遵
      期如數依緩刑條件履行，然每1 至2 月尚能如附表一所示
      給付告訴人一定款項，至110 年7 月間則已支付告訴人新
      臺幣（下同）85,595元，逾全額款項之一半，堪認受刑人
      與無正當事由即拒絕履行緩刑條件之情形顯然有別，且仍
      具履行上開緩刑條件之相當誠意及意願。
（三）再者，受刑人於本院審理中另具狀提出其未來履行本件緩
      刑條件之計畫，提及其現已謀得跳蚤市場之保全一職，月
      薪約15,000元，收入雖不豐但身體尚能負荷，預計於每月
      10號及25號能各還款告訴人4,000 元等語，具狀後復已於
      110 年10月27日及110 年11月12日各轉匯3,985 元至告訴
      人指定帳戶等情，有上開中國信託交易明細表附卷可查，
      益徵受刑人雖曾因故未準時給付部分款項，惟現因工作穩
      定，漸能逐步履行本件緩刑條件，亦非一概拒絕履行本件
      緩刑條件無訛。
（四）本院審酌受刑人之工作及生活現已步入正軌，得以重新履
      行緩刑條件等節，復酌以告訴人亦陳稱受刑人若能依約給
      付本件緩刑條件，其願再給受刑人機會等語，有本院辦理
      刑事案件電話紀錄查詢表在卷可考，是受刑人顯非置本件
      緩刑條件不顧，而係仍持續勉力履行之，且有積極完成本
      件緩刑條件之意願，故難認其有何前揭意旨所指違反緩刑
      負擔達「情節重大」之情事。復查卷內亦無其他具體事證
      足認受刑人原宣告緩刑難收預期之效，而有執行刑罰之必
      要，是本件聲請於法未合，應予駁回。至受刑人若將來尚
      有未依約履行緩刑條件完畢之情事，告訴人仍得於緩刑期
      滿後，依刑法第74條第4 項、強制執行法第4 條第1 項第
      3 款之規定，以本案緩刑所定負擔、如附表一所示之調解
      筆錄為強制執行名義，循民事程序對受刑人行使權利，以
      保障自身債權，自不待言。
四、依刑事訴訟法第220 條規定，裁定如主文。
中    華    民    國   110    年    12    月    6     日
                  刑事第六庭    法  官  莊維澤
以上正本證明與原本無異。
如不服本裁定，應於收受送達後5 日內向本院提出抗告狀。
中    華    民    國   110    年    12    月    6     日
                                書記官  吳韻芳
　
附表一
┌────┬──────────────────────┐
│應履行條│被告葉超俊願給付原告王禮芹新臺幣（下同）壹拾│
│件（即本│肆萬捌仟元（與本院107 年度司票字第1276號民事│
│院108 年│裁定其中票據號碼：544084、544083號本票為同一│
│度簡上附│債權），並以匯款方式分期匯入原告指定帳戶（受│
│民字第77│款銀行：第一銀行恆春分行：受款戶名：王禮芹；│
│號調解筆│受款帳號：00000000000號），自民國109年1 月15│
│錄第1 項│日起至全部清償完畢為止，共分12期，每月為一期│
│內容）  │，按月於每月15日前給付新臺幣壹萬貳仟參佰伍拾│
│        │元（惟最後一期給付新臺幣壹萬貳仟壹佰伍拾元）│
│        │。                                          │
└────┴──────────────────────┘
附表二
┌──┬────────┬───────┐
│編號│   日期         │金額（新臺幣）│
├──┼────────┼───────┤
│ 1  │109年1月16日    │12,400元      │
├──┼────────┼───────┤
│ 2  │109年2月17日    │12,300元      │
├──┼────────┼───────┤
│ 3  │109年3月21日    │6,985元       │
├──┼────────┼───────┤
│ 4  │109年4月15日    │4,985元       │
├──┼────────┼───────┤
│ 5  │109年7月21日    │6,985元       │
├──┼────────┼───────┤
│ 6  │109年7月21日    │2,985元       │
├──┼────────┼───────┤
│ 7  │109年10月8日    │4,985元       │
├──┼────────┼───────┤
│ 8  │109年11月11日   │6,500元       │
├──┼────────┼───────┤
│ 9  │109年12月13日   │8,000元       │
├──┼────────┼───────┤
│ 10 │110年1月12日    │7,000元       │
├──┼────────┼───────┤
│ 11 │110年6月9日     │7,985元       │
├──┼────────┼───────┤
│ 12 │110年7月8日     │4,485元       │
├──┼────────┼───────┤
│ 13 │110年10月9日    │4,985元       │
├──┼────────┼───────┤
│ 14 │110年10月27日   │3,985元       │
├──┼────────┼───────┤
│ 15 │110年11月12日   │3,985元       │
├──┴────────┼───────┤
│      合計            │98,550元      │
└───────────┴───────┘